臺灣新竹地方法院刑事判決　　　　　　　 94年度訴字第214號
公　訴　人　臺灣新竹地方法院檢察署檢察官
被　　　告　甲○○　男　40歲.
上列被告因違反毒品危害防制條例案件，經臺灣新竹地方法院檢
察署檢察官提起公訴（94年度毒偵字第115 號），及臺灣臺南地
方法院檢察署檢察官移送併案審理（94年度毒偵緝字第59號），
本院依簡式審判程序判決如下：
    主  文
甲○○連續施用第一級毒品，累犯，處有期徒刑壹年。
扣案之第一級毒品海洛因壹包（毛重零點公克）沒收銷燬之。
    事  實
一、甲○○前曾於民國90年間，因違反動產擔保交易法案件，經
    臺灣臺南地方法院於90年10月16日以90年度易字第1930號判
    處有期徒刑3 月，於同年11月16日確定，於91年7 月29日執
    行完畢。又其前曾於90年間因施用毒品案件，經臺灣臺南地
    方法院檢察署檢察官聲請，而經臺灣臺南地方法院於90年7
    月11日以90年度毒聲字第1488號裁定送勒戒處所觀察、勒戒
    ，旋因觀察、勒戒後，因認有繼續施用毒品傾向，再經臺灣
    臺南地方法院檢察署檢察官聲請，而經臺灣臺南地方法院於
    90年10月4 日以90年度毒聲字第2071號裁定令入戒治處所施
    以強制戒治1 年。嗣因執行屆滿3 月且成效評定合格，復經
    臺灣臺南地方法院檢察署檢察官聲請，而經臺灣臺南地方法
    院於91年3 月25日以91年度毒聲字第517 號裁定停止戒治，
    所餘戒治期間交付保護管束，並於91年4 月30日出所，保護
    管束期間至91年10月5 日期滿，未經撤銷保護管束而視為強
    制戒治期間屆滿，復經臺灣臺南地方法院檢察署檢察官於91
    年10月23日以91年度戒毒偵字第363 號為不起訴處分確定。
二、惟甲○○猶不知悔改，復於前開強制戒治執行完畢後五年內
    ，基於施用第一級毒品海洛因之概括犯意，自93年4 、5 月
    間某日某時起至94年1 月10日中午某時止，在新竹縣寶山鄉
    雙溪村某空屋內、位於新竹市○○路某加油站之廁所內以及
    其位於新竹市○○路150 巷8 之1 號之住處等處，以將第一
    級毒品海洛因摻水置入注射針筒施打於皮膚之方式，連續施
    用第一級毒品海洛因多次。嗣（一）因其為毒品列管調驗人
    口，於93年6 月15日22時30分許，為警通知其到場後，其親
    採封緘之尿液經送驗結果，呈嗎啡陽性反應，因而查悉上情
    。（二）又於94年1 月11日凌晨零時30分許，為警在新竹市
    ○○路○ 段大橋加油站前查獲，並扣得第一級毒品海洛因1
    包（毛重0.3 公克）。
三、案經新竹市警察局第二分局報請臺灣新竹地方法院檢察署檢
    察官偵查起訴，及新竹縣警察局竹東分局報請臺灣臺南地方
    法院檢察署檢察官偵查後移送併案審理。
    理  由
一、本件被告甲○○所犯為毒品危害防制條例第10條第1 項之施
    用第一級毒品罪，均非死刑、無期徒刑、最輕本刑為三年以
    上有期徒刑之罪，或高等法院管轄第一審之案件，被告於本
    院準備程序進行中，就被訴事實為有罪之陳述，經本院合議
    庭認合於新修正刑事訴訟法第273 條之1 第1 項之規定，裁
    定進行簡式審判程序，合先敘明。
二、訊據被告甲○○對於右揭時地，以如事實欄所述方式，連續
    施用第一級毒品海洛因等情坦承不諱（見本院卷第16頁背面
    、第21頁背面），且被告於上揭時地為警查獲後所親採封緘
    之尿液經送驗結果，確呈嗎啡陽性反應等情，有採尿室毒品
    人口到場採尿名冊、昭信科技顧問股份有限公司於93年7 月
    20日所出具之濫用藥物陽性檢體檢驗報告、新竹市警察局辦
    理煙毒麻醉藥品案尿液送驗受檢人真實姓名代號對照表及新
    竹市衛生局衛檢字第530 號不法藥物尿液初步篩檢報告書等
    各1 份在卷足稽（見新竹縣警察局竹東分局刑事案件偵查卷
    宗第2、3頁、臺灣新竹地方法院檢察署94年度毒偵字第115
    號卷第42、43頁），且有第一級毒品海洛因1 包（毛重0.3
    公克）扣案足資佐證，足見被告所為前開自白，確與事實相
    符而堪採信。再者，被告前曾於90年間因施用毒品案件，經
    臺灣臺南地方法院檢察署檢察官聲請，而經臺灣臺南地方法
    院於90年7 月11日以90年度毒聲字第1488號裁定送勒戒處所
    觀察、勒戒，旋因觀察、勒戒後，因認有繼續施用毒品傾向
    ，再經臺灣臺南地方法院檢察署檢察官聲請，而經臺灣臺南
    地方法院於90年10月4 日以90年度毒聲字第2071號裁定令入
    戒治處所施以強制戒治一年。嗣因執行屆滿三月且成效評定
    合格，復經臺灣臺南地方法院檢察署檢察官聲請，而經臺灣
    臺南地方法院於91年3 月25日以91年度毒聲字第517 號裁定
    停止戒治，所餘戒治期間交付保護管束，並於91年4 月30日
    出所，保護管束期間至91年10月5 日期滿，未經撤銷保護管
    束而視為強制戒治期間屆滿，復經臺灣臺南地方法院檢察署
    檢察官於91年10月23日以91年度戒毒偵字第363 號為不起訴
    處分確定等情，亦有臺灣新竹地方法院檢察署刑案資料查註
    紀錄表、全國施用毒品案件紀錄表、受觀察勒戒人毒品及前
    科紀錄簡列表、法務部全國檢察官線上查詢刑案人犯在監所
    最新資料表、臺灣臺南地方法院檢察署91年度毒偵字第363
    號不起訴處分書及臺灣高等法院被告全國前案紀錄表各1 份
    在卷足憑（見臺灣新竹地方法院檢察署94年度毒偵字第115
    號卷第31、33至36頁、本院卷第6 至10頁）。綜上，本案事
    證已臻明確，被告於前案強制戒治處分執行完畢後五年內再
    犯連續施用第一級毒品海洛因之犯行洵堪認定，應予依法論
    科。
三、按海洛因屬毒品危害防制條例第2 條第2 項第1 款所列之第
    一級毒品，核被告甲○○所為，係犯毒品危害防制條例第10
    條第1 項之施用第一級毒品罪。至其持有第一級毒品海洛因
    後，進而施用，其持有第一級毒品之低度行為，應為施用之
    高度行為所吸收，爰不另論其持有第一級毒品罪。又被告所
    為先後多次施用第一級毒品海洛因犯行，時間緊接，犯罪構
    成要件相同，顯係基於概括犯意而為，為連續犯，爰依刑法
    第56條連續犯之規定，論以一施用第一級毒品罪，並加重其
    刑。又被告前曾於90年間，因違反動產擔保交易法案件，經
    臺灣臺南地方法院於90年10月16日以90年度易字第1930號判
    處有期徒刑3 月，於同年11月16日確定，於91年7 月29日執
    行完畢等情，有臺灣新竹地方法院檢察署刑案資料查註紀錄
    表及臺灣高等法院被告全國前案紀錄表各1 份在卷足參（見
    臺灣新竹地方法院檢察署94年度毒偵字第115 號卷第31頁、
    本院卷第7 頁），其於五年以內再犯本件有期徒刑以上之罪
    ，為累犯，應依刑法第47條規定加重其刑，並遞加重之。爰
    審酌被告曾因施用毒品而歷經一次觀察、勒戒及一次強制戒
    治，猶不知悔悟，卻再犯本案，顯然自制力薄弱，本案施用
    毒品時間長短、次數、犯罪手段、情節、所生危害，及被告
    所為係戕害自身身心健康，犯後尚能坦承犯行，態度良好等
    一切情狀，量處如主文所示之刑，以資懲儆。
四、扣案之海洛因1 包（毛重0.3 公克）為毒品危害防制條例第
    2 條第2 項第1 款所規定之第一級毒品，為違禁物，不問屬
    於被告與否，爰依毒品危害防制條例第18條第1 項前段之規
    定宣告沒收銷燬之。
據上論斷，應依刑事訴訟法第273 條之1 第1 項、第299 條第1
項前段，毒品危害防制條例第10條第1 項、第18條第1 項前段，
刑法第11條前段、第56條、第47條，判決如主文。
本案經檢察官林忠義到庭執行職務。
中　　華　　民　　國　　94　　年　　4 　　月　　15　　日
                  刑事第五庭    法　官　楊惠芬
以上正本證明與原本無異。
如不服本判決，應於判決送達後10日內向本院提出上訴狀 (應附
繕本 )，上訴於臺灣高等法院。
中　　華　　民　　國　　94　　年　　4 　　月　　18　　日
                                書記官  汪淑菁
毒品危害防制條例第10條第1項：
施用第一級毒品者，處六月以上五年以下有期徒刑。
